臺灣苗栗地方法院民事簡易判決　　　　　　　　　　　九十二年度苗簡字第五００號
　　原　　　告　乙○
　　訴訟代理人　何邦超律師
　　被　　　告　甲○
　　訴訟代理人　陳淑芬律師
當事人間請求侵權行為損害賠償事件，本院判決如下：
    主    文
原告之訴駁回。
訴訟費用由原告負擔。
    事實及理由
一、原告起訴主張伊於民國九十年四月二十四日出國前，曾委請被告就伊所購買之融
    資股票代為注意整戶維持率在百分之一八二以免斷頭，若整戶維持率降至百分之
    一三０以下，須儘速通知以便即時授權賣出，並未全權委託被告操作股票買賣，
    嗣被告除未善為管理融資股票外，竟私自就未委託處理之融資股票及集保帳戶內
    之現股股票，逕行盜賣、盜買股票，故兩造於九十一年二月七日經被告所任職之
    富邦綜合證券股份有限公司主管代為協商並達成協議，被告應就伊九十年四月二
    十四日出國前，將伊未被盜賣、盜買前之股票（含權值）及銀行帳戶差額還原，
    被告並允諾以九十一年二月十八日證券交易市場新春開紅盤時，為融資股票及集
    保帳戶內之現股股票予以還原，然並未補足，故以同年月二十一日之收盤價做為
    計算基準，估計被告應賠償伊新台幣（下同）三十八萬七千一百零九元之損失。
    被告既已有盜賣、盜買伊前揭股票之不法行為，並導致伊受有財產上之損失，被
    告迄今仍拒為賠償，爰依民法第一百八十四條前段侵權行為之規定，請求被告賠
    償三十八萬七千一百零九元之損害金，及自九十一年二月二十二日起至清償日止
    ，按年息百分之五計算之法定遲延利息等語。
二、被告則以伊係受原告全權委託操作股票，且交易之盈虧兩造亦於九十一年二月八
    日簽立切結書，達成以同年月十八日證券交易市場新春開紅盤時，就原告出國前
    融資股票及集保帳戶內之現股股票予以還原之協議，故應無不法侵權責任等語置
    辯，並請求判決駁回原告之訴。
三、按和解有使當事人所拋棄之權利消滅及使當事人取得和解契約所訂明權利之效力
    ，民法第七百三十七條定有明文。換言之，和解成立以後，其發生之法律上效力
    ，在消極方面，使當事人所拋棄之權利消滅，在積極方面，則使當事人取得和解
    契約所訂明之權利，有最高法院八十七年度台上字第三一二號、九十二年度台上
    字第二四七八號判決可資參酌。經查：
  (一)兩造已於九十一年二月七日經被告所任職之富邦綜合證券股份有限公司主管代為
    協商後，進而達成被告應就原告九十年四月二十四日出國前，將原告未被買、賣
    前之股票及銀行帳戶差額還原，被告並允諾以九十一年二月十八日證券交易市場
    新春開紅盤時，為融資股票、集保帳戶內之現股股票及銀行存款予以還原之協議
    等情，此為兩造所不爭執之事實（分見卷(一)第一四七頁、卷(二)第三六頁），復經
    證人即原告之夫徐文曜到院證述屬實（見卷(二)第四四頁），至堪認定。
  (二)又股票股利、股息之發放，依現行股市交易現況，無待股東向發行股票之上市上
    櫃公司為任何之意思表示，均由該公司於每年召開股東年召開股東會逕為宣布，
    並擇於股東會召開當日或他日自動發放予各股東，而兩造既有上開回復之協議，
    自應一併計算，並不因前開切結書未特別載明而有所不同。基此，應認上開協議
    係兩造有效成立之和解契約，且迄今並無失效之事由，揆諸上開意旨，縱認原告
    主張被告有前開不法侵權行為屬實，亦因上開和解契約而拋棄，原告僅得依據和
    解契約請求履行。
四、綜上所述，原告既僅得依兩造有效成立之和解契約請求被告履行，則原告爰依民
    法第一百八十四條前段侵權行為之規定，請求被告賠償三十八萬七千一百零九元
    之損害金，及自九十一年二月二十二日起之法定遲延利息，顯無理由，應予駁回
    。又原告之訴，依其所訴之事實，在法律上顯無理由者，法院得不經言詞辯論，
    逕以判決駁回之，民事訴訟法第二百四十九條第二項定有明文。是以，本件不經
    言詞辯論，逕予判決，併此敘明。
五、另原告起訴請求之訴訟標的，經本院分於九十三年二月二十七日及同年六月二十
    一日（分見卷(一)第二三三頁、卷(二)第三六、三七頁）行使闡明權確認後，原告均
    主張以侵權行為為據，故本院闡明之義務已盡，附此敘明。
六、訴訟費用之負擔：民事訴訟法第七十八條，判決如主文。
中　　　華　　　民　　　國　　九十三　　年　　　六　　　月　　二十四　　日
                                  民事庭法　　　官    吳振富
正本係照原本作成
如對本判決上訴，須於判決送達後廿日內向本院提出上訴狀
中　　　華　　　民　　　國　　九十三　　年　　　六　　　月　　二十四　　日
                                        法院書記官    陳玲誼
